【裁判字號】    98,簡上,94
【裁判日期】    990430
【裁判案由】    詐欺
【裁判全文】
臺灣士林地方法院刑事判決              98年度簡上字第94號
上  訴  人  臺灣士林地方法院檢察署檢察官
被      告  甲○○
上列上訴人因詐欺案件，不服本院簡易庭於中華民國98年10月30
日所為98年度審簡字第869 號第一審刑事簡易判決（起訴書案號
：臺灣士林地方法院檢察署98年度偵字第8895號），提起上訴，
本院管轄第二審之合議庭判決如下：
    主  文
上訴駁回。
甲○○緩刑貳年。
    事實及理由
一、本案經本院審理結果，認第一審判決被告犯刑法第30條第1
    項、第339 條第1 項之幫助詐欺取財罪，量處拘役50日，並
    諭知如易科罰金以新臺幣（下同）1,000 元折算1 日，其認
    事、用法及量刑均無不當，應予維持，引用第一審判決書記
    載之犯罪事實、證據及理由（如附件）。
二、上訴意旨略以：被告未與告訴人達成和解，賠償告訴人之損
    害並取得告訴人之原諒，原審量刑顯然過輕等語。
三、經查：
(一)按量刑輕重，屬事實審法院得依職權自由裁量之事項，苟已
    斟酌刑法第57條各款所列情狀而未逾越法定刑度，不得遽指
    為違法，且在同一犯罪事實與情節，如別無其他加重或減輕
    之原因，下級審量定之刑，亦無過重或失輕之不當情形，則
    上級審法院對下級審法院之職權行使，原則上應予尊重。
(二)被告甲○○於原審及本院審理中均已坦承犯行，且有原審判
    決所列證據可資佐證，足認被告係犯刑法第30條第1 項、第
    339 條第1 項之幫助詐欺取財罪。原審法院以被告罪證明確
    ，援引刑事訴訟法第449 條第2 項、第3 項、第454 條第2
    項，刑法第30條第1 項前段、第2 項、第339 條第1 項、第
    41條第1 項前段，刑法施行法第1 條之1 之規定，量處拘役
    50日，並諭知如易科罰金以1,000 元折算1 日，其認事用法
    並無違誤，量刑亦屬妥適，上訴人雖以上述意旨提起上訴，
    並無理由，應予駁回。
四、末查，被告前未曾因故意犯罪受有期徒刑以上刑之宣告，此
    有臺灣高等法院被告前案紀錄表1 份在卷可按，其事後坦承
    犯行，並與被害人乙○○達成和解，賠償新臺幣5 萬元予被
    害人乙○○，此有本院99年度附民字第9 號和解筆錄、本院
    公務電話紀錄1 紙、存款憑條2 紙及被害人存摺明細影本1
    份在卷可查，本院考量上情及被告經此偵審教訓，當知所警
    惕，信無再犯之虞，因認前開宣告之刑以暫不執行為適當，
    爰併宣告緩刑2 年，用啟自新。
據上論斷，應依刑事訴訟法第455 條之1 第1 項、第3 項、第36
8 條、第373 條，刑法第74條第1 項第1 款，判決如主文。
本案經檢察官彭康凡到庭執行職務。
中    華    民    國    99    年    4     月    30    日
                  刑事第八庭審判長法  官  黃雅君
                                  法  官  陳彥宏
                                  法  官  陳俞婷
以上正本證明與原本無異。
本件不得上訴。
                                  書記官  林宗勳
中    華    民    國    99    年    4     月    30    日

司法院資訊處製作；財團法人民間司法改革基金會備份。
